臺灣高等法院刑事判決　　　　　　　　93年度上訴字第1838號
上　訴　人　台灣台北地方法院檢察署檢察官
上　訴　人
即　被　告　丁○○
　　　　　　　　　　(
選任辯護人　王聰明律師
上列上訴人等因被告殺人未遂等案件，不服臺灣臺北地方法院92
年度訴字第1491號，中華民國93年6月24日第一審判決（起訴案
號：臺灣臺北地方法院檢察署92年度偵緝字第895號、第896號、
偵字第11955號、85年度偵字第22321號），提起上訴，本院判決
如下：
    主  文
原判決關於傷害、殺人未遂及定應執行刑暨被訴強盜王化企業社
部分均撤銷。
丁○○共同傷害人之身體，處有期徒刑壹年；又連續殺人未遂，
處有期徒刑拾陸年，０．三八吋口徑轉輪手槍、九ＭＭ手槍各壹
枝均沒收。應執行有期徒刑拾陸年陸月，０．三八吋口徑轉輪手
槍、九ＭＭ手槍各壹枝均沒收。
其他上訴駁回。
    事  實
一、丁○○因故與乙○○發生嫌隙而心生不滿，乃起意傷害乙○○以資教訓，而於民國83年10月間，竟與綽號「寒古」之成
    年男子李千峰（另案通緝中）基於共同傷害乙○○之犯意聯
    絡，由丁○○將其所有先前未經許可，無故持有之中共7.62
    厘米口徑黑星手槍暨供該槍使用之子彈3顆（丁○○持有槍
    彈部分係先前另基於持有槍彈之犯意而持有，業經另案判決
    有罪確定，另為免訴之諭知）交予李千峰，並由丁○○確認
    乙○○之行蹤後通知李千峰，再由李千峰持該槍彈對乙○○
    射擊而為傷害，嗣於83年10月8日下午6時30分許，適乙○○
    至台北市○○區○○路2段335號「老時髦雅品名店」內與店
    主許文昌、葉碧鳳等人聊天，李千峰聞訊乃持上開槍彈進入
    店內，先後對天花板射擊1槍後，再接續朝乙○○之腿部射
    擊子彈2發後離去現場，致乙○○因此受有左小腿部貫穿傷
    一處、左小腿內側槍傷、貫穿右腳小腿之傷害。
二、丁○○另基於概括之犯意，於85年6月間，由甲○○處得知
    台北市○○街108巷4號「皇賓銀樓」營業員運送貴重金銀珠
    寶情形之情報，竟籌劃利用殺人之暴力手段予以強盜（下稱
    皇賓銀樓強盜案），而與綽號「阿猴」之侯建安（業經本院
    90年度上更（二）字第1183號判處罪刑確定）、賴明發（經
    本院91年度上更（一）字第255號判處罪刑，現上訴於最高
    法院）及綽號「阿宏」之不詳姓名成年男子，共同基於意圖
    為自己不法所有之犯意聯絡，於85年6月16日晚上，由丁○○指示侯建安聯絡「阿宏」準備帽子，而於翌（17）日上午
    9時許，在台北市○○○路某咖啡廳會面，由丁○○攜帶其
    所有，先前未經許可，無故持有之兇器7.62厘米口徑黑星手
    槍（即槍擊乙○○案件所使用之槍枝）及0.38吋口徑轉輪手
    槍各1把暨供該槍使用之軍用子彈各1顆（丁○○持有槍彈部
    分係先前另基於持有槍彈之犯意而持有，業經本院91年度上
    訴字第3608號判處罪刑確定，另為免訴之諭知）、與非槍砲
    彈藥刀械管制條例所管制之大型美工刀1把，將槍彈均交由
    侯建安持用，「阿宏」則持用刀械，丁○○並指派由侯建安
    與「阿宏」負責動手行搶，如遇抵抗，即開槍殺人，賴明發
    則負責以機車接應，旋即同往台北市○○街108巷4號皇賓銀
    樓及附近勘察地形，丁○○於交代強盜計畫後則先行離去，
    迨至當日上午11時許，在場守候之侯建安、「阿宏」果見皇
    賓銀樓業務員王坤平、謝財吉共同護送一只裝置珠寶之手提
    袋欲外出送給客戶選購，行至同址108巷處，侯建安、「阿
    宏」即依計畫分持上開槍彈、大型美工刀，衝上前口稱「搶
    劫」，「阿宏」並持刀劃向王坤平未中，在動手拉扯王坤平
    斜揹於肩上（狀似小學生揹書包）之手提袋，侯建安即朝王
    坤平正面開一槍（7.62厘米黑星手槍）未中，謝財吉見狀迅
    即奪回該手提袋往銀樓方向奔跑，但拉扯中王坤平跌倒在地
    ，「阿宏」則叫侯建安快開槍，侯建安乃又以0.38吋口徑之
    轉輪手槍接續扣板機2次但均未擊發，第3次扣板機（即連同
    前面之黑星手槍擊發次數為第4次扣板機）擊發射中王坤平
    下巴，子彈（頭）卡於王坤平右肩，致受下頷貫穿性合併粉
    碎性骨折及右肩穿入性槍傷，合併關節傷，嗣因侯建安、「
    阿宏」見已無法得手，一同迅往116巷逃去，由在該處接應
    之賴明發騎機車搭載侯建安，「阿宏」另騎一輛機車，依丁○○先前指示之計畫逃離現場，並與丁○○會合還槍，而王
    坤平經送醫急救始幸免死亡。嗣經警循線查獲。
三、丁○○為籌措逃亡費用而承續上揭犯意，因與舊識甲○○（
    強盜案件業經本院88年度上更（一）字第359號判處罪刑確
    定）於85年6月下旬，共同謀劃強盜位於台北市士林區○○○路47號家樂福大賣場（即家福股份有限公司）之衛豐保全
    股份有限公司（以下簡稱衛豐保全）運鈔車所運送之財物（
    下稱家樂福強盜案），乃邀請甲○○擔任接應工作，甲○○
    未置可否，迨至85年8月11日下午2時30分許，丁○○再以電
    話邀約甲○○見面，甲○○輾轉至台北市○○○路敦化北路
    口附近，搭乘由丁○○所駕駛之計程車後，丁○○與甲○○
    在計程車上共同基於之犯意聯絡與行為分擔，由丁○○說明
    犯案之細節，丁○○並出示其所有，先前未經許可，無故持
    有可供發射子彈具有殺傷力9MM手槍1把（型號不詳）及子彈
    多顆（槍彈部分係另外犯意而持有並業經判決有罪確定，另
    為免訴之諭知），共謀決意攜帶為兇器之手槍用以強盜運鈔
    車之財物，並推由其負責持槍強盜，甲○○則分配擔任把風
    接應工作，謀議既定，即於同日下午4、5時許，先到士林區
    ○○路丁○○住家附近下車，再轉乘丁○○事先準備之山葉
    機車，由甲○○騎乘後載丁○○，二人均戴安全帽，先騎至
    某西藥行購買「薩隆巴斯」，以貼蓋丁○○手肘上容易使人
    辨識之一個疤痕特徵，繼而共騎機車至家樂福大賣場附近，
    由丁○○先下車觀察伺機犯案，嗣於同日下午6時50分許，
    丁○○見衛豐保全運鈔車到達，就跑回先前停放機車處跳上
    機車，指示甲○○再將機車騎乘至磺溪街21巷口處，機車不
    要熄火，停在該處把風接應，丁○○即下車持手槍趨前，見
    衛豐保全運鈔車警衛丙○○手提內裝有現款新台幣（下同）
    九百四十四萬元之鐵箱，由家樂福大賣場步出之際，丁○○
    喝令「不要動」，惟丙○○並未停止行進，丁○○為達成強
    盜之目的，即單獨基於以殺人實施強盜行為皇賓銀樓相同之
    概括犯意，衝上去持前開槍彈朝丙○○右大腿、右手臂、右
    小腿及胸背等處連開6槍，擊中丙○○左小腿、右小腿、右
    大腿各1槍、右手臂2槍，另腹部中1槍（有防彈背心），因
    而致使丙○○受有右橈骨尺骨粉碎開放骨折、右股骨開放骨
    折、右小腿外傷、左大腿外傷之傷害倒地無法抗拒之際，丁○○即將內裝有九百四十四萬元之鐵箱取走，丁○○得手後
    即奔跑至台北市○○街21巷8號跳上由甲○○騎乘之接應機
    車後沿東華街、明德路，榮華三路等方向加速逃逸，騎至台
    北市○○○路○段405巷26號前，丁○○下車另發動備妥之
    裕隆汽車，並指示甲○○將作案機車擦拭乾淨後棄置於台北
    市○○○路○段405巷口，丁○○駕駛前開汽車至旁，要甲○○駕駛該車，丁○○在後座指揮甲○○前進並打開搶得之鐵
    箱，行至台北市○○路靠山邊處，丁○○拿出10萬元交給甲○○要其下車搭計程車離去，次日再約甲○○至台北市○○○路東光百貨公司停車場見面，另交給甲○○40萬元，並取
    走甲○○當日作案衣褲、鞋子予以銷燬，以湮滅犯罪證據，
    二人並分別逃亡，而衛豐保全人員丙○○則經送醫急救始幸
    免死亡。嗣經警循線查獲。
四、案經內政部警政署刑事警察局移送台灣台北地方法院檢察署
    檢察官偵查起訴。
    理  由
壹、撤銷改判部分：
甲、程序部分：
    有關證據能力之說明：就證人葉碧玲、王坤平、謝財吉、潘
    宏畿、王化、陳秀珠、丙○○於審判外之陳述，檢察官、被
    告及其辯護人已於本院94年11月4日審判時陳明對證據能力
    沒有意見，不用再聲請傳喚詰問。未到庭之證人，其審判外
    之陳述，屬傳聞法則之例外，有證據能力。證人王柏遠、丙○○、乙○○、許文昌、葉碧鳳於原審93年5月3日已行詰問
    程序。另就共犯賴明發、侯建安之證述，檢察官、被告及其
    辯護人於本院94年11月4日審判時，陳明就證據能力沒有意
    見，亦不聲請傳喚詰問；就共犯甲○○部分，原審已於於93
    年5月17日審判時行交互詰問，被告再次聲請詰問，本院為
    使被告充分行使詰問權，於94年4月22日再次傳喚甲○○到
    庭行交互詰問。
乙、實體部分：
一、訊之上訴人即被告丁○○否認涉有犯罪行為，辯稱：承辦員
    警以同案被告之誣陷供詞，要求伊承認犯罪，否則就要以伊
    妻曾經匯款至香港，要將其逮捕收押查辦資助逃亡等罪，伊
    為避免妻小受牽連，所以才配合製作自白之犯罪口供，且自
    伊抵台到製作筆錄期間共計4小時，足見伊係受脅迫而自白
    ，另同案被告之供述有矛盾之處，諸如是否在犯案前有謀議
    ，在何處商討，逃逸路線及事後聯絡，而家樂福強盜案中之
    交通工具為何，兇槍及贓款下落等等，供述均不實在，伊如
    有教唆策劃之行為，則同案被告間何以會有不同之矛盾之處
    ，足見係因同案被告知悉伊長年身在國外所以將所有犯罪責
    任推卸予伊及指為主謀，況伊原本即與乙○○相識，雙方並
    無恩怨糾紛，自無槍擊傷害之動機，而乙○○事後聽聞他人
    轉述係伊教唆寒古開槍，並無證據可資證明，強盜部分亦未
    參與犯案，且共犯甲○○亦稱伊每日可調度周轉之資金達新
    台幣（下同）3千萬元以上，足見經濟能力甚佳，並無需為
    錢鋌而走險而犯案之必要，伊沒有涉及皇賓銀樓、家樂福強
    盜案云云。惟查：
（一）傷害部分：
  1.經查：被害人乙○○於83年10月8日下午6時30分許，在台北
    市○○區○○路2段335號「老時髦雅品名店」時受共犯李千
    峰槍擊，當時共犯李千峰先對天花板射擊一槍，再瞄準被害
    人乙○○之腿部射擊子彈二發後離去，因而致乙○○受有左
    小腿部貫穿傷一處、左小腿內側槍傷一處傷害之事實，業經
    證人乙○○於原審審理時指證甚詳，其證稱：「他朝上扣板
    機之後朝下擊發，第1槍，打到我左膝蓋，距離很近，我跟
    他不到一步距離，第2槍還是往那角度，第1槍中到左腳膝蓋
    ，第2槍從左腳小腿肌肉後半部，貫穿右腳小腿，第1槍打時
    很準，往我膝蓋打」、「警察先拿照片給我看，我認出這個
    人（李千峰），說這個人沒有錯」等語，經核與目擊證人許
    文昌於原審93年5月3日證述情節相符，是本件確有於前揭時
    間地點，由共犯李千峰持槍瞄準被害人乙○○之腿部，開槍
    射擊二發之事實，可以認定，且由當時係瞄準腿部射擊二槍
    之行為以觀，其行為之目的，係在達成傷害被害人乙○○之
    目的，亦可認定。
  2.前揭傷害乙○○之事實，亦經被告於偵查中供稱：「83年10
    月間當時年輕氣盛，與乙○○有金錢上的糾紛，我教唆李千
    峰去教訓他，打他小腿部位，黑星手槍是我提供的，我沒有
    一同去現場」等語（91年度偵緝字第1295號卷第3頁），被
    告因槍砲彈藥刀械管制條例案件經原審通緝到案於原審訊問
    時稱：「還有一件就是83年10月持槍教訓乙○○，是我教唆
    朋友李千豐（李千峰之誤）去射殺他的。……」等語（原審
    91年度訴緝字第166號卷第8頁），核與前述證人所述之情形
    相符，而乙○○因之受傷，亦有財團法人基督復臨安息日會
    臺安醫院93年8月18日（93）醫發字第409號函附乙○○病歷
    資料附卷可稽（見本院卷一第29至30頁）。
  3.被告之後雖翻異陳述，辯稱：並未有教唆之行為，當時係怕
    妻小受連累而承認等語，然而，本案射擊子彈後留存於現場
    之彈殼，經送鑑定後，認為與皇賓銀樓強盜案（即犯罪事實
    二之部分，被害人為謝財吉、王坤平）遺留現場之彈殼一顆
    ，彈殼紋痕特徵相吻合等情，分別有內政部警政署刑事警察
    局83年10月18日刑鑑字第85414號鑑驗通知書、85年6月29日
    刑鑑字第38563號鑑驗通知書、85年8月22 日（85）刑鑑字
    第51240號函在卷可稽（85年度偵字第22321號卷第31頁），
    因此，本案犯罪事實一、二所使用之中共7.62厘米口徑黑星
    手槍，既係同1把，而皇賓銀樓強盜案之槍彈為被告所有而
    提供（容後〈二〉部分詳述），據此可認定槍擊乙○○所使
    用之槍彈亦係被告所提供，適足擔保被告前開偵查中、通緝
    到案於原審任意性供述之真實性。至被告以遭警員脅迫方法
    而否認警詢供述之任意性，惟本院認定此部分事實並未引用
    被告警詢筆錄作為證據。被告於偵查中、通緝到案時於原審
    供稱係教唆李千峰持槍教訓乙○○云云，惟其與李千峰就傷
    害乙○○之犯罪，既有犯意聯絡且被告提供槍彈，其二人係
    共同正犯，被告尚非僅係教唆犯。綜上所述，被告與共犯李
    千峰共同傷害乙○○之事實，事證明確，可資認定。
（二）皇賓銀樓強盜案部分：
  1.前揭事實，業經被害人王坤平於85年6月18日偵查中指訴：
    「於（85年6月）17日11時許在台北市○○街110號旁，我和
    同事謝財吉用一個深綠色手提袋，內裝了一批珠寶要送到汐
    止和基隆等地方讓客戶挑選，剛走出皇賓珠寶銀樓大門旁遼
    寧街108巷口時，突然有二名男子步行過來說搶劫，即動手
    來搶我們裝珠寶的手提袋，與我發生拉扯，其中一名歹徒約
    165公分持美工刀，另一名歹徒高約172公分持槍，這時我同
    事謝財吉搶回手提袋和我往店內跑時，因我跌倒在地上被歹
    徒追上開槍而受傷」、「其中一名歹徒身高約165公分微瘦
    戴黑色絨帽，手持美工刀，另一名歹徒身高約172公分微胖
    手持黑色手搶」、「當天我見到那名較矮小的歹徒手拿美工
    刀，較胖的歹徒手持手槍朝我正面開槍，第1槍未打中，接
    著較矮小的歹徒下手搶我的背包內裝有金飾，我與謝財吉和
    較矮小的歹徒正在拉扯背包時，我倒地之後那較矮小的歹徒
    便叫較胖的那一位歹徒再開槍，我就被打中下巴，子彈卡在
    我的右肩。事後歹徒見無法搶走背包便逃走了」等語（87年
    度偵字第9067號卷第26至27頁），以及被害人謝財吉於85年
    6月17日在警局指訴稱：「我與同事王坤平於17日11時在台
    北市○○區○○街110號皇賓珠寶銀樓用一個深綠色手提袋
    ，內裝了一批珠寶要送到台北縣汐止鎮讓客戶挑選，走出大
    門旁遼寧街108巷口時，突然有二名男子步行過來要搶我們
    裝珠寶的手提袋，與我同事王坤平發生拉扯，其中一名歹徒
    約165公分持美工刀要劃我同事王坤平的手，我即迅速搶回
    手提袋往店內跑，同時聽到歹徒大喊快開槍，打中了我同事
    王坤平的左肩胛骨」、「我聽到歹徒開了二槍，遺留一頂歹
    徒所戴黑色絨帽和彈殼1枚。」、「首先是另一名瘦的歹徒
    手持大型美工刀，一手拉王坤平的背包，另一手以美工刀劃
    二下沒割到，開口叫照片中胖的歹徒開槍，胖的歹徒持扁扁
    黑色制式手槍開了一槍，我警覺不對，立刻拉王坤平的金飾
    背包以防被劫，搶下攜回店內，將背包丟在店門口，返身走
    到巷口，見王坤平脖子以雙手護住，見到已在流血，人躺在
    地上，歹徒瘦的不知去向，胖的手持槍用快步朝108巷走去
    ，我立刻拉王坤平回騎樓下，我可以確定歹徒只胖的有拿槍
    ，瘦的是否有帶槍我沒有看到，胖的歹徒開第1槍沒打到人
    ，隨後連續開了二聲沒擊發，第4槍響我搶背包回店沒看到
    狀況，但返身回去已見王坤平倒地，那應該是射擊王坤平的
    」等語（前揭偵卷第28至29頁），以及現場目擊證人潘宏畿
    於原審88年5月26日另案審判時結證稱：「我看那動作是無
    法開槍的樣子，我出來之前已有聽到開槍的聲音，出來看時
    ，是感覺那槍是無法發出子彈的樣子，但第4發才發出子彈
    ，槍口是朝著被害人」（原審87年訴字第1401號卷該次筆錄
    ，影印附於本院卷一第304至308頁）」等語，而被害人王坤
    平受有下頷貫穿性合併粉碎性骨折，及右肩穿入性槍傷，合
    併關節傷之傷害，亦有慶生醫院診斷證明書在卷可稽（前揭
    偵卷第45頁），是於上揭時間地點確有本件皇賓銀樓強盜案
    之事實，可以認定。
  2.共犯侯建安於原審93年5月17日以證人身分作證時，全部否
    認參與皇賓銀樓強盜案，惟其所涉案件業經本院90年度上更
    (二)字第1183號判處有期徒刑8年確定，其於原審所辯已難採
    信，認其於警詢所述，較未受外界影響之供述符合實情，具
    有較可信之特別情況，且為證明被告犯罪事實存在所必要，
    爰引為本案證據。其對於皇賓銀樓強盜案經過情形，於警詢
    時陳稱：「是由丁○○提議，要我和賴明發、阿宏到皇賓銀
    樓行搶」、「於85年6月16日晚上，丁○○與我聯絡，叫我
    與阿宏準備帽子，告訴我明天有事情要處理，並約定我與阿
    宏明天（85年6月17日）早上9點到北市○○○路接近遼寧街
    附近的某巷內的咖啡廳見面，在咖啡廳時，便由丁○○告訴
    我們要到銀樓行搶，並指派我和阿宏在銀樓附近等候下手行
    搶，賴明發負責準備機車接應，並當場在咖啡廳內由丁○○
    所攜帶之小皮包中拿出二把手槍交給我（持槍行搶部分，業
    經本院90年度上更(二)字第1183號確定判決，認定均係由共犯
    侯建安所持用，本院判決書第10頁參見）……隨後由丁○○
    帶領我們至皇賓銀樓現場週圍勘查環境及逃逸路線，丁○○
    帶領我、阿宏、賴明發走入皇賓銀樓旁的巷子，巷子的後段
    賴明發有準備二部機車，之後我們便又繞回皇賓銀樓前斜對
    面的騎樓下等待，丁○○就吩咐我和阿宏見到皇賓銀樓店內
    如果有人背袋子出來要騎摩托車出去時，就馬上動手行搶，
    賴明發到巷內停摩托車處接應，隨後丁○○便先行離開，並
    約定行搶後再呼叫他見面會合」、「我和阿宏在皇賓銀樓斜
    對面大約等了半小時，之後，我見到皇賓銀樓內有二人走出
    來，其中一人揹袋子，我馬上和阿宏衝過去動手搶揹袋子的
    那個男子，因為他的袋子是像學生斜揹書包的樣子，經我和
    阿宏用力拉扯，但無法搶走，我便對空鳴槍一發威嚇他，然
    後我又聽到一響槍聲，可能是阿宏開槍的（按：開槍部分，
    業經本院上揭確定判決認定均係由共犯侯建安所擊發），我
    們兩個人搶他的袋子搶不下來，另外他們二人與我和阿宏互
    相扭打，我們便由先前勘查的皇賓銀樓旁的巷子逃避，到賴
    明發等候處騎機車逃逸」、「我和阿宏跑至賴明發的等候處
    ，他已先將兩部機車發動著，由賴明發載我，阿宏自己騎1
    部，由賴明發帶頭，行往龍江路、南京東路，左轉至建國北
    路後就將機車丟棄，隨即轉搭計程車到新店的北新路、大豐
    路附近的麥當勞下車，在麥當勞附近的公用電話呼叫丁○○
    ，並到麥當勞用餐，並等候丁○○的回電，我告訴丁○○沒
    有搶到，隨後阿宏與我在麥當勞的廁所將手槍交給我，後來
    我們便各自離開麥當勞」、「當天晚上（85年6月17日），
    我和丁○○、賴明發、阿宏在台北市的某咖啡廳見面，丁○○問我們為何沒有搶到手，我告訴他因為當時的情況很緊張
    ，袋子又搶不下來，所以沒得手，隨後我將丁○○交給我的
    兩支手槍還給他」（87年度偵字第8065號卷第9至11頁）、
    「案發當天上午約9時，丁○○找我到北市○○○路176號一
    家咖啡廳見面……程某在店內廁所將作案用之兩枝手槍交給
    我及綽號阿宏男子後，帶我們去作案現場勘察地形，並交代
    行搶事宜後程某就離去」、「（作案後）至遼寧街116巷口
    ，當時賴明發已坐在巷口對面一部正在發動中的機車上，我
    就叫賴某騎車過來載我，阿宏則騎另一部機車，沿著遼寧街
    116巷騎到龍江路左轉，沿龍江路到南京東路右轉，沿南京
    東路到建國北路右轉，然後迴轉沿建國北路南行，至建國北
    路1段124巷口，我們把機車放在路邊，一起搭乘一部計程車
    至新店北新路一家麥當勞前下車」（前揭偵8065號卷第35頁
    ）等語。共犯賴明發於原審93年5月17日審判時，以證人身
    分作證，其雖證稱：伊從頭到尾沒有承認，伊跟被告、侯建
    安、綽號「阿宏」的人共同持槍強盜皇賓銀樓云云，惟賴明
    發所涉案件，經本院91年度上更(一)字第255號判處罪刑（尚
    未確定），其於原審所辯已難採信，認其於警詢所述，較未
    受外界影響之供述符合實情，具有較可信之特別情況，且為
    證明被告犯罪事實存否所必要，爰引為本案證據，惟其於警
    詢時陳稱：「於當天上午10點50左右，丁○○帶我到遼寧街
    116巷4號前對面，取出1支鑰匙，插進停在路旁的1部機車的
    鑰匙孔內，順手啟動機車，叫我在那邊等侯建安，並吩咐我
    注意看好停在遼寧街116巷4號左側之另一部機車，隨後丁○○便告訴我說他要去開車便離開了。我在那邊大約等了約半
    小時，見侯建安站在我的右前方一處巷口，舉手招呼並叫「
    發仔」，我見到他後就騎機車過去，他便跳上我騎的機車後
    座並叫我走，我告訴他說丁○○去開車，侯建安就告訴我說
    沒關係，我們先走，我就照著侯建安所指示的路線前進」（
    前揭偵8065號卷第32至33頁）等語，又本案槍枝射擊子彈後
    所遺留現場之之彈殼，經送鑑定後，認為與乙○○槍擊案件
    所使用槍械遺留現場彈殼之彈殼紋痕特徵相吻合等情，有內
    政部警政署刑事警察局85年8月22日（85）刑鑑字第51240號
    函可按，已如前述，被告及其選任辯護人對該函有疑問，經
    本院函詢該局，據復：「台北市政府警察局中山分局所送鑑
    之『謝財吉、王坤平被槍擊強盜未遂案』及『乙○○遭槍擊
    案』口徑7.62MM彈殼，本局係以比對顯微鏡比對法鑑定，發
    現其彈底及退子鋌之特徵紋痕均相吻合（如照片）。」有該
    局94年8月17日刑鑑字第0940120563號函附本院卷二第19-1
    頁可稽。被告之辯護人於本院94年9月15日準備程序中聲請
    詰問鑑定槍枝的鑑定人。並為被告辯護以：關於傷害案與皇
    賓案，原判決依刑事警察局之鑑定，認為係同槍所擊發，該
    鑑定資料並經鈞院受命法官函索到院，唯細閱之，刑事局所
    提出之「彈底特徵紋痕相吻合情形照片」，二環狀帶大小相
    符，係因同規格之子彈之關係，但既是二不同之彈底之比對
    ，比對之項目應是紋痕，所謂紋痕應是槍擊時，因槍機本身
    之作用在子彈上留下之紋路，以彈底而言，主要是撞針造成
    之凹槽，並不能顯示其紋痕相吻合。另張「退子鋌特徵相吻
    合情形照片」，則差異更大，左側之「謝財吉、王坤平被槍
    擊強盜案未遂案」之退子鋌，陰影顯然較多，較凹陷不平，
    而右側之「乙○○遭槍擊案」，則呈現較白，較飽滿平整，
    似非吻合。而且，乙○○被槍擊3發，方向都朝室內，另「
    謝財吉、王坤平槍擊強盜案未遂案」之7.62MM手槍則開1槍
    ，留有一彈痕，如有吻合，應是張案之3顆彈殼，與皇賓案
    之一顆紋痕均符合，刑事局未併送二張照片，顯示另2顆張
    案之彈殼與皇賓案之紋痕不符，故二案使用之槍枝是否同一
    ，尚不無疑問等詞。惟依刑事警察局前開刑鑑字第09401205
    63號函所附照片顯示，二張照片，上方之照片「謝財吉、王
    坤平被槍擊強盜未遂案」（即照片左側），與「乙○○遭槍
    擊案」（即照片右側），彈底特徵紋路相吻合；下方照片，
    退子鋌特徵紋痕相吻合，已甚為明確，核無傳喚鑑定人作證
    之必要，辯護人未比對紋痕而觀察影像顏色深淺，尚有誤會
    。至於「乙○○遭槍擊案」現場查扣2顆彈殼，均係中共製
    口徑7.62MM彈殼，經比對彈底紋紋痕均相吻合，認係同一枝
    槍所擊發，有內政部警政署刑事警察局83年10月18日刑鑑字
    第85414號鑑驗通知書附於偵字第22321號卷第33頁可稽。亦
    無不同槍枝射擊之彈殼之問題。據上所述，可徵槍枝係由被
    告所提供，而以共犯賴明發、侯建安先前警詢偵查所言為真
    實；綜上所述，被告與賴明發、侯建安、「阿宏」共犯前述
    之皇賓銀樓強盜案之事實經過，復足認定。
（三）家樂福強盜案部分：
  1.經查：台北市士林區○○○路四七號家樂福大賣場旁衛豐保
    全家福運鈔車於85年8月11日下午6時50分許，遭持槍之搶匪
    連續開槍槍擊保全人員丙○○，因而致使丙○○受有右橈骨
    尺骨粉碎開放骨折、右股骨開放骨折、右小腿外傷、左大腿
    外傷之傷害倒地無法抗拒，強盜內有九百四十四萬元之鐵箱
    ，得手後由另一騎機車之搶匪接應逃離現場之事實，業據被
    害人丙○○於原審93年5月3日審判時證述被強盜情形，關於
    警詢筆錄所述，其證稱：「那麼久了，現在真的一點印象都
    沒有，拖那麼久了，幾年動手術進進出來，這些事情沒有記
    他，已經忘光了」，惟其於案發當時，於警詢所述，具有較
    可信之特別情況，且為證明事實存在有必要，依刑事訴訟法
    第159條之2，爰引為證據，被害人丙○○於警詢時陳稱：「
    昨（11）日18時35分由組長林志榮帶班，鄭清標駕駛箱型運
    鈔車至士林區○○○路47號家樂福公司收取現金，當時我和
    林志榮二人由家樂福商場大門進入到該公司保安室，然後由
    該公司保安人員帶領我至會計室收取現金九百四十四萬元，
    我將該筆現金裝入我攜帶之鐵箱中，然後和林志榮二人由家
    樂福商場員工出入口離開，但剛走到磺溪街時，突然有一名
    歹徒由磺溪街21巷衝出並向我連續開五、六槍，當時我中槍
    後即地，該歹徒即將我所攜帶之鐵箱搶走」等語（見本院卷
    一第263至265頁），以及於共犯甲○○所涉強盜案件於本院
    審理時指稱：「當時他們先叫員工及顧客趴下，當時人不多
    ，等他們趴下後就開槍，是向我開槍，開了6槍，我中6槍，
    因我拿錢，第1次是先開3槍，然後走到林志榮的位置叫準備
    下班的員工退回2樓，再對我開3槍，約距離1公尺左右，是
    在左邊先打我大腿，再到我後面打我手臂」、「因當時我們
    是小跑步，等被告說完我們尚未停止，於是他就朝我開槍」
    等語（見本院卷一第285至288頁），並有案發現場圖、市立
    陽明醫院丙○○之診斷書（附於偵字14387號卷第32頁、本
    院卷一第267頁）在卷可考，是上揭家樂福強盜案件之事實
    ，洵足認定。
  2.共犯甲○○於94年4月22日以證人身分在本院審判中作證：
    就「你是否是因為家樂福搶案被判八年？」證稱：「我是因
    為自首才判八年。」就「事實的認定說你只是接應，是否如
    此？」證稱：「是。」就「這個案子你分到多少錢？」證稱
    ；五、六十萬元。其於原審93年5月17日審判時，亦以證人
    身分作證，證稱：「自白書是我在刑事警察局，我有寫，到
    後來我有機會自新因為當初刑警局測謊組有出來作證，證明
    我在這個案子沒有開始訊問時，我就已經把全部交代清楚。
    」。而其於警詢時對於家樂福強盜案經過情形陳稱：「於85
    年8月11日18時30分左右，由我騎一部山葉迎光重型機車（
    藍黑色）後面載丁○○，直駛至北市士林區○○○路47號家
    樂福公司旁，丁○○即下車，叫我留在原處等他，結果我聽
    到幾聲槍聲後，丁○○即跳上我等待接應未熄火的摩托車，
    並指示我逃離方向」、「丁○○於該案案發前一個半月，向
    我提起要搶家樂福運鈔車，並要我擔任接應之角色，當時我
    未答應，丁○○又於85年8月11日早上11點左右，打電話到
    我住的家中，稱有急事找我，約我於下午二點半左右到北市
    ○○街的一家泡沬紅茶店見面，見面後丁○○叫我開車跟在
    他的後面，行至民生東路、敦化北路口附近，叫我將車停好
    ，轉搭他的車（印象中他駕一部豐田EXSIOR的計程車），行
    駛中丁○○告訴我，要我無論如何一定要幫他做一件事，否
    則出事就拖你下水，話畢，然後由坐椅下面掏出1把手槍，
    當場並拉滑套將子彈上膛，並告訴我你要幫不幫都無所謂了
    。我先問他要我幫什麼忙，他反問我到底願不願意，我便告
    訴他說讓我考慮一下，他就開著車在路上亂逛，後來我再問
    他到底要我幫什麼忙，他才告訴我要去搶家樂福衛豐保全的
    運鈔車，並告訴我只要我騎摩托車載他去，在現場接應，不
    用我親自動手。大約在下午4、5點左右，我們到了士林明德
    路丁○○他家附近下車，然後丁○○帶我去騎1部山葉迎光
    重機車……到了大約五點多，他並帶我去葯房買「薩隆巴斯
    」，並將「薩隆巴斯」貼在他手肘上的1個疤痕，然後叫我
    騎車載他至家樂福附近的巷子，他叫我停車跑馬路上看了一
    下子，約5分鐘左右又跑過來，跳上摩托車叫我往前騎，到
    了靠近家樂福旁的巷子，命我停車，不要將機車熄火，然後
    他離開，過一下子我就聽到槍聲響起，丁○○手拿1個鐵箱
    ，另1支手持手槍，跳上機車叫我趕快走，依照他指揮行進
    路線，直到經過1個橋轉進1條小巷子，他叫我停車，他下車
    後命我將車子牽到路旁，並將機車擦乾淨，以免指紋留下，
    丁○○就將裝錢的鐵箱拿到他事先停放在路旁的淺綠色裕隆
    MARCH內，他將車子駛至我丟棄機車地點旁，叫我開車，他
    坐到後座換衣服，一邊指揮我行車路線，一邊開裝鐵箱，車
    子開到士東路近山邊的地點，叫我將車停好，丁○○與我都
    下車後，他拿給我10萬元，叫我趕快坐計程車回家，我就坐
    計程直接到我停車的地方，開著我自己的計程車在路上繞了
    一個多小時後，便回到汐止家中」、「第2天早上約中午左
    右，丁○○又打電話到我家，叫我馬上去林森北路東光百貨
    後面停車場等他，我到後他帶我到東光百貨的地下停車場，
    叫我坐進他那部計程車，他在車內拿了40萬元給我，並再告
    訴我說會給我2百萬元，我告訴他其他的錢我不要」、「都
    沒有其他人，只有我們二人」、「丁○○做案後隔日見面時
    ，他告訴我說共搶了9百萬元」（87年度偵字第14387號卷第
    2至6頁）、「丁○○於案發當日約五點多快六點時，要我騎
    機車載他到離家樂福約2百公尺磺溪街蘭雅國小門口前紅磚
    道上，他叫我停車，然後他跑到馬路對面的1個車庫門口前
    張望，朝家樂福的方向大約看了5至10分鐘，然後又跑回來
    跳上機車，叫我往家樂福的方向騎，到了磺溪街21巷口，他
    跳下車又叫我把車往前騎，停在1個圍籬旁，約在磺溪街21
    巷8號前，交代我機車不要熄火，在那邊等他，不要下車。
    過了大約二、三分鐘，我聽到連續好幾聲的槍聲，當時我以
    為是鞭炮聲，接著丁○○左手夾抱著1個很大的鐵箱，右手
    拿著1把槍頂著我的腰際，我有聞到那支槍有火葯味，跳上
    機車叫我往前騎，沿東華街1段，過了磺溪的1座橋，右轉明
    德路直行，在明德國小與郵局中間的巷子右轉進去，第1個
    巷口再左轉，至榮華三路再右轉，過了1座天母橋，過橋後
    左轉至中山北路6段405巷，騎至該巷的26號前，丁○○事先
    有準備1部裕隆MARCH淺綠色的小車子，車上沒有看到人，丁○○在那邊下車後，又叫我往前騎至該巷的57號前，靠近中
    山北路6段，他交代我將車子擦乾淨，當時丁○○在26號前
    下車後，我裝錢的鐵箱放進那部MARCH的車內，順便拿1塊抹
    布給我，叫我在前面等他，我就用他給我的那塊布將機車擦
    乾淨，我在放機車處等他，他把車子開來後，直接從駕駛座
    爬到後座，叫我開車，我開車時，他交代我行車的方式，一
    面換衣服，然後開鐵箱」、「（作案時）我有戴安全帽，是
    深色的，丁○○在蘭雅國小前看現場時，他把他戴的安全帽
    交給我，我當時就把那頂安全帽放在機車的腳踏板上，後來
    他一直都沒有再戴」、「那部機車是丁○○準備的」（前揭
    偵卷第7至9頁），以及共犯甲○○在其所涉87年度上訴字第
    5312號強盜案件於本院審理時陳稱：「他（丁○○）只叫我
    開計程車接應他，皇賓銀樓後沒多久，他即將搶運鈔車的事
    叫我接應，但他沒有告訴我實際的計劃」、「2點40分左右
    在興安街附近碰面，事後他以我曾提供他前二案消息為要脅
    ，他叫我幫他忙。我到那邊後，他叫我在那邊等待，到磺溪
    街那邊，他就叫我停在那裡，他即下車，隨即聽到鞭炮聲，
    我知道他當天有拿手槍，後來他即拿一箱子回來，事後我分
    到50萬」等語（見本院卷一第270至273頁），以及於本院94
    年4月22日審理時陳稱：家樂福強盜案確實係由伊與被告所
    為等語（見本院卷一第186頁），足見家樂福強盜案確實係
    由被告與甲○○二人共同為之，可以認定，被告所辯並未涉
    案，係甲○○誣陷等語，並不足採。
  3.被告見保全警衛丙○○手提鐵箱，喝令不許動，因被害人丙○○原以小跑步行動中，無法即時停止，即衝上去朝丙○○
    身上連發射6槍，致丙○○左小腿、右小腿、右大腿各1槍、
    右手臂2槍，另腹部中1槍（有防彈背心），因而致使丙○○
    受有右橈骨尺骨粉碎開放骨折、右股骨開放骨折、右小腿外
    傷、左大腿外傷之傷害倒地無法抗拒之際，丁○○即將內有
    九百四十四萬元之鐵箱取走，幸因被害人丙○○身穿防彈背
    心，子彈卡在防彈背心處送醫急救得免死亡，而被告所持以
    行搶之手槍雖未扣案，惟據案發後警察人員現場所蒐證之彈
    頭、彈殼，經鑑定為口徑9MM手槍所擊發，有內政部警政署
    刑事警察局88年2月9日（88）刑鑑字第10079號函可證（附
    於本院卷一第279至281頁），而審酌被告以該9MM手槍接續
    對丙○○射擊致其受有上述傷害之情形，可見被告為達成強
    盜目的，另基於單獨殺人犯意槍殺保全員之情甚明（甲○○
    當時在他處等待接應，應無與被告為共同殺人犯罪之意思聯
    絡），亦足認定；綜上所述，被告與甲○○共同為家樂福強
    盜案，被告並單獨另行為殺人行為之事實，亦可認定。
二、被告行為後，懲治盜匪條例已於91年1月30日經總統公布廢
    止，刑法第330條亦同時修正公布，比較新、舊法之結果，
    以新法即刑法之規定較有利於被告。核被告就事實一部分，
    係犯刑法第277條第1項傷害罪，就事實二部分，係犯刑法第
    271條第2項、第1項之殺人未遂罪、刑法第330條第2項、第1
    項之結夥三人以上攜帶兇器強盜未遂罪，就事實三部分，係
    犯刑法第271條第2項、第1項之殺人未遂罪、刑法第330條第
    1項之攜帶兇器強盜罪。被告就事實一部分與共犯李千峰間
    ；就事實二部分與共犯侯建安、賴明發、「阿宏」等人間；
    就事實三部分，除殺人未遂部分係其單獨所犯外，與共犯甲○○間；均有犯意之聯絡及行為之分擔，為共同正犯。公訴
    意旨就事實一部分認被告係教唆共犯李千峰為之，但被告係
    就如何槍擊被害人乙○○之內容詳予告知共犯李千峰並提供
    槍彈後推由共犯李千峰為之，已如前述，是其情節顯已非單
    純激起犯意之教唆或構成要件外之幫助行為，而應係被告與
    共犯李千峰共同犯罪，公訴意旨認係教唆犯，尚有未洽。起
    訴法條，爰予變更（參照最高法院30年上字第1574號判例意
    旨）。被告就事實二、三部分先後二次殺人未遂行為，以及
    結夥三人以上攜帶兇器強盜未遂、攜帶兇器強盜既遂之行為
    ，時間緊接，所犯之罪名及基本犯罪構成要件均相同，顯均
    係基於概括犯意反覆為之，為連續犯，均應依刑法第56條之
    規定，分別以情節較重之殺人未遂（殺害丙○○未遂部分）
    、攜帶兇器強盜既遂（家樂福強盜案）一罪論，除法定刑為
    死刑、無期徒刑部分不得加重外，並加重其刑。被告就犯罪
    事實二、三之部分所犯之連續殺人未遂罪、攜帶兇器強盜罪
    間，有方法結果之牽連關係，為牽連犯，應依刑法第55條之
    規定，從一重之連續殺人未遂罪處斷。被告就殺人未遂之部
    分，已著手於犯罪行為之實行而不遂，為未遂犯，應依刑法
    第26條前段之規定，減輕其刑，法定刑有期徒刑部分，並先
    加後減之。被告所犯傷害、殺人未遂二罪間，犯意各別，行
    為互殊，且犯罪構成要件不同，應予分別論罪併合處罰。
三、原審以被告所犯傷害、殺人未遂二罪事證明確，予以論罪科
    刑，就被告被訴強盜王化企業社部分，諭知無罪之判決。雖
    非無見。惟查：（一）原判決認公訴意旨就事實一部分認被
    告係教唆共犯李千峰為之，但被告係就如何槍擊被害人乙○○之內容詳予告知共犯李千峰並提供槍彈後推由共犯李千峰
    為之，已如前述，是其情節顯已非單純激起犯意之教唆或構
    成要件外之幫助行為，而應係被告與共犯李千峰共同犯罪，
    公訴意旨認係教唆犯，尚有未洽等情。惟原審並未說明起訴
    法條，予以變更之法律適用（參照最高法院30年上字第1574
    號判例意旨），尚有未洽。（二）沒收為從刑之一種，應隨
    主刑宣告，如係數罪併罰內有沒收必要者，須附隨宣告於各
    該主刑之下再定執行刑，始為適法，原判決主文第一項記載
    ：「丁○○共同傷害人之身體，處有期徒刑壹年；又連續殺
    人未遂，處有期徒刑拾捌年；應執行有期徒刑拾捌年陸月。
    中共七．六二厘米口徑黑星手槍、０．三八吋口徑轉輪手槍
    、九ＭＭ手槍各壹枝、大型美工刀壹把，均沒收。」並未將
    沒收之從刑隨主刑宣告，逕於定執行刑時予以宣告，亦有未
    合。（三）原判決就被告被訴王化企業社強盜案件部分，諭
    知無罪之判決。惟依公訴意旨認該部分與前揭論罪之強盜部
    分有連續犯裁判上一罪之關係（此部分係被訴於85年5月1日
    犯案，而被告於85年6月16日、85年8月11日犯皇賓銀樓強盜
    案、家樂福強盜案部分），應不另為無罪之諭知，原審另為
    無罪之宣告，亦有未合。檢察官上訴意旨以「被告多次持槍
    夥同他人行搶，致他人遭受危及生命之危難，犯後隨即出國
    ，顯見計畫謀議甚詳，經多年緝獲到案猶飾詞否認犯行，毫
    無悔意，原審僅以連續殺人未遂，處有期徒刑18年，相較於
    被告所引起社會不安與被害人及其家屬之恐慌，本件被告刑
    期諭知顯然過輕，本件被告請處以無期徒刑。」提起上訴，
    請量處無期徒刑。惟查共犯侯建安共同殺人未遂，處有期徒
    刑15年確定，有本院90年度上更(二)字第1183號判決可稽，甲○○共同意圖為自己不法所有，以強暴致使不能抗拒而取他
    人之物，處有期徒刑捌年。有本院88年度上更(一)字第359號
    判決確定，賴明發則經判應執行有期徒刑13年，亦有91年度
    上更(一)字第255號判決可稽（尚未確定），本院認尚無量處
    被告無期徒刑之必要，又檢察官認被告就王化企業社部分亦
    成立強盜罪，上訴雖無理由。被告上訴否認犯罪，指摘原判
    決前開部分不當，雖亦無理由，惟原判決前開傷害、殺人未
    遂部分既有前述可議之處，自應由本院將原判決前開傷害、
    殺人未遂及定執行刑暨被訴強盜王化企業社部分予以撤銷改
    判。爰審酌分別被告犯罪動機目的、犯罪手段激烈、犯罪所
    生之危險甚鉅、犯罪所得之財物價值甚高、造成被害人乙○○、王坤平、丙○○之受傷嚴重、連續持槍強盜對於社會治
    安之嚴重影響、犯罪後之態度等一切情狀，就所犯傷害、殺
    人未遂二罪量處如主文第2項所示之刑，並定其應執行之刑
    。另案扣得之中共7.62厘米口徑黑星手槍已銷燬，業已滅失
    ，有內政部警政署刑事警察局94年9月29日警修槍字第09400
    03203號函附卷可稽（見本院卷二第67頁），因已不存在，
    不另為沒收之諭知、0.38吋口徑轉輪手槍、9MM手槍各1枝，
    雖未扣案。但不能證明業已滅失，因係違禁物，應依刑法第
    38條第1項第1款之規定沒收之，而大型美工刀1把，雖係供
    前揭皇賓銀樓搶案犯罪所用之物，惟未扣案，因非違禁物，
    為免執行發生困難，不予宣告沒收。
四、不另為無罪諭知部分：
    公訴意旨另以：被告意圖為自己不法之所有，於85年5月1日
    中午12時，在台北市○○路25號7樓6室王化企業行，由丁○○帶二不詳姓名男子，分持手槍及藍波刀，尾隨王化企業行
    之客戶陳秀珠及其友人林于婷而強行闖入室內，問出誰是王
    化後，就先行動手毆打王化臉部，並驅趕陳秀珠、林于婷、
    員工彭忠信及另一位在場客戶進入廁所，至使不能抗拒，強
    令王化將長褲脫去，而取走口袋內之5千元，旋脅迫王化打
    開保險箱搶走箱內現金約60萬元，並將陳秀珠皮包打開搶走
    一百零二萬元及約值五十萬元之勞力士金錶1只後，逃逸而
    去，因認被告涉犯刑法第330條第1項之結夥三人以上攜帶兇
    器強盜罪嫌。按犯罪事實應依證據認定之，無證據不得認定
    犯罪事實；又不能證明被告犯罪者，應諭知無罪之判決，刑
    事訴訟法第154條第2項、第301條第1項分別定有明文。公訴
    意旨認被告涉有上開罪嫌，無非係以被害人王化、陳秀珠之
    指訴，證人甲○○之證述以及被告之自白資為佐證。訊之被
    告丁○○否認有該行為，辯稱：並非伊所言等語。經查：王
    化企業行於上揭時間地點遭強盜之事實，業據被害人王化、
    陳秀珠指訴明確是確有本件強盜案件之事實，應可認定，惟
    被害人王化、陳秀珠均無從指證被告亦參與本案（87年度偵
    字第14387號卷第124頁、第129頁）；次查：共犯甲○○固
    陳稱：曾經提供王化企業行運作情形之情報，並陪同被告至
    現場察看，嗣後有收到6萬元到8萬元等語，但依照共犯甲○○之陳述，其所收受之金額多寡，先後陳述並不一致，亦無
    其他事證可資相佐，因此被告是否確有取得該款項，僅依照
    共犯甲○○之陳述，顯尚無從確定取得之金額多寡以及取得
    之源由為何，故無從憑此認定為被告所為，另共犯甲○○稱
    ：當時被告係要以竊盜之方式為之，後來經被告告知才知道
    乃以搶的方式為之，是共犯甲○○該部分陳述係轉述被告之
    談話而來，而被告亦已翻異該部分之陳述，亦無事證可資推
    認被告於何時之供述為真實何時之供述為虛偽，況且，無論
    被告於先前坦認時之陳述，或共犯甲○○對於案件歷次之陳
    述，均僅僅稱係由被告所為等語，但關於強盜案之細節，均
    未為明顯之敘述，是亦無從依照被害人王化、陳秀珠所述之
    被害情節判斷被告供述之正確性；綜上所述，尚無積極證據
    足資認定被告涉有上揭犯行，不能證明被告有此部分犯罪，
    檢察官上訴意旨仍以甲○○之供述，指被告涉有此部分犯罪
    ，尚非可採，惟依公訴意旨認此部分與前揭構成犯罪之強盜
    部分有連續犯裁判上一罪之關係（此部分係被訴於85年5月1
    日犯案，而被告於85年6月16日、85年8月11日犯皇賓銀樓強
    盜案、家樂福強盜案部分），參以甲○○被訴此部分，本院
    88年度上更(一)字第359號判決，亦認與家樂福強盜案有裁判
    上一罪關係，不另為無罪之諭知。就此部分於本案亦不另為
    無罪之諭知。
貳、上訴駁回部分（即原判決免訴部分）：
一、公訴意旨略以：被告未經許可，持有中共7.62厘米口徑黑星
    手槍、0.38吋口徑轉輪手槍、9MM手槍各1枝及其子彈之部分
    ，公訴意旨認被告此部分行為涉行為時槍砲彈藥刀械管制條
    例第7條第4項之未經許可，無故持有手槍罪嫌、第11條第3
    項未經許可持有子彈罪嫌。然因被告嗣後否認犯罪，致其持
    有之時間與目的不明，無從認定其持有之犯意與本案行為之
    關連性。經查被告「丁○○於民國八十一年中秋節間，在不
    詳處所，自不詳姓名年籍成年人取得中共製七七式口徑七點
    六二ＭＭ制式半自動黑星手槍一枝（含彈匣一個，槍枝管制
    編號：0000000000）、口徑七點六二ＭＭ制式子
    彈五顆，未經許可，無故持有。丁○○於八十五年七月三十
    一日晚間十時許，接受友人賴明發（共同持有槍、彈部分，
    經本院以八十六年二月四日八十六年度上訴字第八二號判決
    判處有期徒刑一年六月確定）之邀，欲趁颱風來襲機會，一
    起伺機行竊，乃攜帶上開槍枝、子彈，駕駛向友人借用之車
    牌號碼ＫＡ－六六四三自用小客車外出，至台北市○○路附
    近，與賴明發會合。賴明發明知丁○○持有上開槍枝、子彈
    ，仍與之有持有上開槍枝、子彈之犯意聯絡，駕駛上開車輛
    ，搭載攜帶上開槍枝、子彈之丁○○，前往台北市○○街○
    段九九號一帶。迨至翌日即八十五年八月一日凌晨一時二十
    五分許，車抵台北市○○路三七號前，熄火後，丁○○先將
    上開槍枝、子彈藏置在車輛駕駛座腳踏墊下，即與賴明發先
    後下車徒步前行尋找行竊目標。賴明發先行折返由車輛右前
    車門進入坐於駕駛座旁座位，為巡邏警員認為行跡可疑趨前
    盤查，在上開自用小客車後行李箱內，查獲賴明發所有供預
    備行竊使用之工具一批（預備竊盜部分業經不起訴處分確定
    ），並在駕駛座腳踏墊下查獲上開中共製七七式口徑七點六
    二ＭＭ之制式半自動黑星手槍一枝（含彈匣一個，槍枝管制
    編號：0000000000）、口徑七點六二ＭＭ制式子
    彈五顆（送鑑時試射四顆）。丁○○見到警員前來，即不敢
    返回車上，趁機逃逸」等情。其所犯行為時槍砲彈藥刀械管
    制條例第7條第4項之未經許可，無故持有手槍罪嫌、第11條
    第3項未經許可持有子彈罪部分，業經本院於92年4月25日以
    91年度上訴字3608號處有期徒刑二年六月，被告提起上訴，
    經最高法院以92年度台上字第3749號判決從程序上駁回確定
    ，有該判決及本院被告全國前案紀錄表在卷可稽。該確定判
    決既判力之時間點亦能涵蓋被告持有上開槍彈之部分（依本
    案之事實犯罪行為係至85年8月11日止），且被告於85年8月
    1日被查獲扣得中共7.62厘米口徑黑星手槍之前，其未經許
    可，於85年6月16日已同時持有中共7.62厘米口徑黑星手槍
    、0.38吋口徑轉輪手槍各1枝及其子彈，犯皇賓銀樓搶案。
    其於85年8月1日之前，已同時持有前述槍彈，自有想像競合
    犯裁判上一罪之關係，至於85年8月11日持以犯家樂福強盜
    案之9MM手槍1枝及其子彈，亦乏證據證明被告於85年8月1日
    被查獲中共7.62厘米口徑黑星手槍時，尚未持有，因認被告
    已同時持有前開3枝手槍及子彈，被告上揭持有槍彈部分，
    為前案既判力所及，就此部分為免訴之判決。檢察官上訴意
    旨以「違反槍砲彈藥刀械管制條例部分，然查被告係於81年
    間即取得持有上開槍枝、子彈，且其取得當時並無持以從事
    犯罪之意，此據被告於審理時供明在卷，足徵被告並非意圖
    於83年或85年犯案，而取得上開槍枝、子彈，且取得前述槍
    枝、子彈時，亦與事後所犯各罪，時間相隔遙遠，顯然前案
    起訴部分，與本件被告所犯各部分事實，並無牽連之裁判上
    一罪關係，自為前案起訴、判決效力所不及，且臺灣高等法
    院91年度上訴字第3608號判決亦同此認定，遽原審僅因被告
    於本案審理中之否認，而未詳查被告於前案審理中所述，已
    有所出入，率為被告有利之認定，誠非妥適。」，惟查本院
    91年度上訴字第3608號係以被告所涉強盜案，與該槍砲彈樂
    刀械管制條案所審理之持有槍彈犯罪無裁判上一罪之關係，
    尚難以此即認被告非同時持有前開槍彈而有想像競合犯裁判
    上一罪關係，而非為前案判決效力所及。
二、原審就被告被訴違反槍砲彈藥刀械管制條例部分，為免訴之
    判決，經核於法並無不合，檢察官上訴意旨執前詞指摘原判
    決此部分不當，為無理由，應予駁回其此部分之上訴。
、據上論斷，應依刑事訴訟法第369條第1項前段、第368條、
    第364條、第299條第1項前段、第300條，刑法第2條第1項前
    段、第28條、第56條、第277條第1項、第271條第2項、第1
    項、第330條第1項、第26條前段、第55條、第51條第5款、
    第38條第1項第1款，罰金罰鍰提高標準條例第1條前段，判
    決如主文。
本案經檢察官鍾鳳玲到庭執行職務。
中　　華　　民　　國　　94　　年　　11　　月　　18　　日
　　　　　　　　　刑事第十八庭  審判長法　官　吳昭瑩
　　　　　　　　　　　　　　　　　    法　官  楊貴雄
　　　　　　　 　 　　　　　　　　　　法　官  李英勇
以上正本證明與原本無異。
如不服本判決，應於收受送達後十日內向本院提出上訴書狀，其
未敘述上訴之理由者並得於提起上訴後十日內向本院補提理由書
（均須按他造當事人之人數附繕本）。
傷害部分不得上訴。
                                      書記官　李信穎
中　　華　　民　　國　　94　　年　　11　　月　　21　　日
附錄本案論罪科刑法條全文：
刑法第271條第1項、第2項
殺人者，處死刑、無期徒刑或10年以上有期徒刑。
前項之未遂犯罰之。
刑法第330條第1項、第2項
犯強盜罪而有第321條第1項各款情形之一者，處7年以上有期徒
刑。
前項之未遂犯罰之。
刑法第277條第1項：
傷害人之身體或健康者，處3年以下有期徒刑、拘役或1千元以下
罰金。
